# 请教陈版，递延所得税的列报问题

提问人：gpqg 时间：2022-01-23 19:28:11
陈版，企业 2021 年对一个固定资产计提的减值，该减值从而产生了递延所得税资产。在 2022 年年初该固定资产报废。
我的问题是，在编制 2021 年报表时，该递延所得税资产是列报在递延所得税资产？还是列报在其他流动资产呢？
谢谢！

回答人：chenyiwei
递延所得税资产、负债在列报时是不区分其预计转回时间的，均列报为非流动资产和非流动负债。